臺灣桃園地方法院刑事判決　　　　　　 100年度易字第1071號
公　訴　人　臺灣桃園地方法院檢察署檢察官
被　　　告　彭德華
指定辯護人　本院公設辯護人林銘宏
上列被告因違反毒品危害防制條例案件，檢察官聲請簡易判決處
刑（100 年度毒偵字第3658號）後，本院認不宜以簡易判決處刑
（100 年度壢簡字第1714號）改依通常訴訟程序審理，嗣被告於
本院審理程序中就被訴事實為有罪之陳述，經檢察官與被告於審
判外達成協商之合意，由檢察官聲請改依協商程序而為判決，本
院當庭裁定進行協商程序而為判決，判決如下：
    主      文
彭德華施用第二級毒品，累犯，處有期徒刑柒月。
    事實及理由
一、彭德華前於民國91年間，因施用第二級毒品案件，經本院以
    91年度毒聲字第3308號裁定送觀察、勒戒後，因認無繼續施
    用毒品之傾向，於92年4 月11日執行完畢釋放出所，並經臺
    灣桃園地方法院檢察署檢察官以91年度毒偵字第3158號為不
    起訴處分確定。又於上開觀察、勒戒執行完畢釋放後5 年內
    之93年間，復因施用第二級毒品案件，經本院以93年度壢簡
    字第1401號判決判處有期徒刑3 月確定，於94年2 月22日易
    科罰金執行完畢；另於94年間，因施用第二級毒品案件，經
    本院以94年度壢簡字第2077號判決判處有期徒刑4 月確定；
    於同年間，因持有第一級毒品案件，經本院以94年度壢簡字
    第2201號判決判處有期徒刑3 月確定，上開二罪經本院以95
    年度聲字第3920號裁定合併定應執行有期徒刑7 月確定；復
    於95年間，因連續施用第二級毒品案件，經本院以95年度簡
    字第349 號判決判處有期徒刑6 月確定，上開各罪經接續執
    行，迄於96年5 月28日縮刑期滿執行完畢（於本案構成累犯
    ）；復因施用第一、二級毒品案件，經本院以99年度審訴字
    第2470號判決判處有期徒刑7 月、6 月，應執行有期徒刑11
    月確定；又因施用第一、二級毒品案件，經本院以100 年度
    審訴字第747 號判決判處有期徒刑7 月、6 月，應執行有期
    徒刑11月確定；再因施用第二級毒品案件，經本院以100 年
    度審易字第625 號判決判處有期徒刑7 月確定；繼因施用第
    二級毒品案件，經本院以100 年度壢簡字第1126號判決判處
    有期徒刑6 月確定。詎其仍不知悔改，明知甲基安非他命為
    毒品危害防制條例第2 條第2 項第2 款所規定之第二級毒品
    ，不得施用、持有，竟基於施用第二級毒品之犯意，於 100
    年5 月22日晚間8 時許，在桃園縣新屋鄉○○路348 號住處
    對面公園內，施用第二級毒品甲基安非他命1 次，嗣為警於
    同年月25日上午9 時40分許，在桃園縣新屋鄉○○路369 號
    前為警攔查，發現彭德華有多次施用毒品之前科，經其同意
    採集尿液送驗，其送驗結果呈安非他命類陽性反應，始悉上
    情。
二、按檢察官聲請以簡易判決處刑之案件，經法院認為有刑事訴
    訟法第451 條之1 第4 項但書之情形者，應適用通常程序審
    判之，刑事訴訟法第452 條定有明文。查本案檢察官原認被
    告彭德華涉有施用第二級毒品罪嫌，聲請簡易判決處刑，本
    經本院以100 年度壢簡字第1714號以簡易程序審理，惟本院
    認本件不適於以簡易判決處刑，爰適用通常程序審理，合先
    敘明。
三、證據
(一)、被告彭德華於本院審理中之自白。
(二)、正修科技大學超微量研究科技中心尿液檢驗報告結果呈安
      非他命類陽性反應（報告編號：R00-0000-000）1 份。
(三)、桃園縣政府警察局楊梅分局檢體監管紀錄表、尿液暨毒品檢
    體真實姓名與編號對照表各1 份。
四、查甲基安非他命係毒品危害防制條例第2 條第2 項第2 款所
    稱之第二級毒品，不得非法持有、施用。是核被告彭德華所
    為，係犯毒品危害防制條例第10條第2 項之施用第二級毒品
    罪。其施用第二級毒品前，持有甲基安非他命之低度行為，
    應為施用之高度行為所吸收，不另論罪。查被告有事實及理
    由欄一所載之犯罪科刑及執行情形，有臺灣高等法院被告前
    案紀錄表1 份附卷可考，其於受有期徒刑執行完畢後5 年內
    故意再犯本件有期徒刑以上之罪，應依刑法第47條第1 項之
    規定，論以累犯，並加重其刑，而檢察官與經本院指定公設
    辯護人協助被告進行協商，被告就上開犯罪事實已為認罪，
    雙方於審判外達成合意內容為：就上開施用毒品犯行，被告
    願受科刑範圍為有期徒刑7 月，經查，上開協商合意並無刑
    事訴訟法第455 條之4 第1 項所列情形，檢察官聲請改依協
    商程序而為判決，本院爰不經言詞辯論，於協商合意範圍內
    為協商判決。
五、據上論斷，應依刑事訴訟法第452 條、第455 條之2 第1項
    、第455 條之4 第2 項、第455 條之8 ，毒品危害防制條例
    第10條第2 項，刑法第11條前段、第47第1 項。
六、本判決除有刑事訴訟法第455 條之4 第1 項第1 款、第2 款
    、第4 款、第6 款、第7 款所定情形之一，或違反同條第 2
    項規定者外，不得上訴。
七、如不服本件判決，而有前項各款所列情形之一者，得自收受
    判決送達之日起10日內，向本院提出上訴書狀（須附繕本）
    ，上訴於第二審法院。
本件經檢察官何嘉仁到庭執行職務。
中    華    民    國  100     年    9    月    26    日
              臺灣桃園地方法院刑事第二庭
                        審判長法  官  徐培元
                              法  官  溫宗玲
                              法  官  涂光慧
以上正本證明與原本無異。
如不服本判決，應於判決送達後10日內向本院提出上訴狀（應附
繕本）。
                              書記官  周瑋芷
中    華    民    國   100    年    9     月    30    日
附錄本件論罪科刑法條：
毒品危害防制條例第10條